【裁判字號】    89,易,625
【裁判日期】    900606
【裁判案由】    傷害等
【裁判全文】
臺灣嘉義地方法院刑事判決                          八十九年度易字第六二五號
    公  訴  人  臺灣嘉義地方法院檢察署檢察官
    被      告  丙○○
    選任辯護人  劉炯意律師
    被      告  甲○○
右列被告因傷害等案件，經檢察官提起公訴（八十九年度偵字第二八二七號），本院
判決如左：
    主  文
甲○○連續傷害人之身體，累犯，處有期徒刑柒月；又公然侮辱人，處罰金貳仟伍佰
元，如易服勞役，以參佰元折算壹日。
丙○○連續意圖為自己不法之所有，而侵占對於業務上所持有之物，處有期徒刑柒月
。
    事  實
一、甲○○曾犯贓物、詐欺及違反公司法等案件，經台灣台南地方法院判處定執行刑
    一年六月確定，於民國八十五年六月十八日執行完畢，嗣於八十四年間又因賭博
    案件，經台灣台南地方法院判處有期徒刑六月，罰金三萬元，有期徒刑如易科罰
    金，罰金如易服勞役，均以三百元折算一日確定，於八十五年十二月二十五日執
    行完畢，仍不知悔改，因與其妻乙○○感情不睦，時有間隙，竟基於傷害之概括
    犯意，先於八十八年六月十六日凌晨某時許，在嘉義市○○路四○五巷四號一樓
    其所經營之「環安停車場」內，與乙○○因帳目事宜，雙方起爭執，即出手毆打
    乙○○，致黃冠崎受有頭皮血腫一Ｘ一公分、左眼眶瘀青腫脹三Ｘ三公分、鼻樑
    擦傷○‧五Ｘ○‧五公分、頸肩部二處擦傷各五Ｘ一公分、三Ｘ○‧五公分及右
    手臂○‧五Ｘ○‧五公分瘀青之傷害；再於八十八年九月二十二日凌晨某時，因
    懷疑乙○○外遇，復在其位於台南市○○街二○三號之五住處內，徒手毆打乙○○，致黃冠崎頭皮部受有三公分縫合之傷害；又於八十九年七月二十五日晚上十
    一時許，在福建省福清縣海洋大酒店之房間內，先徒手毆打乙○○，再持椅子丟
    擲乙○○，致乙○○受有右手肘及腿部之挫傷；復另行基於公然侮辱之犯意，於
    八十八年九月二十六日上午某時許，在雲林縣斗六市火車站前停車場之公共場所
    ，於該停車場之員工及攤販前，公然指稱乙○○在外「討客兄」（台語）云云，
    因而使乙○○之名譽受損。
二、丙○○係甲○○與周明德合資所經營「嘉義火車站前停車場」所僱用收取停車費
    之員工（起訴書誤載係甲○○與乙○○等人所合資經營之環安停車場有限公司之
    員工），竟基於意圖為自己不法所有之概括犯意，分別自八十八年五月二日起至
    同年月二十一日止，同年五月二日起至同年月二十二日止，同年五月十一日起至
    同年月二十日止，同年六月二十五日起至同年八月十二日止，利用其職務上收取
    停車費之便，各將向「迪士尼電動遊藝場」、「荷蘭村電動遊藝場」、「百樂門
    電動遊藝場」、「嘉義市火車站前停車場」等客戶所收取之停車費新台幣三千七
    百四十元、七百元、一百六十元、三千九百二十元之款項，侵占入己，並悉數用
    罄。
三、案經乙○○訴請臺灣嘉義地方法院檢察署檢察官偵查起訴。
    理  由
一、訊據被告甲○○對於右揭傷害及公然侮辱之事實均坦承不諱，核與證人黃淑珠、
    黃慧玲即告訴人乙○○之姊姊於偵查中證述之情節相符，復有台南市立醫院、高
    雄市立大同醫院出具之診斷證明書影本各一紙附於偵查卷、高雄鳳光中醫醫院出
    具之診斷證明書影本一紙附於本院卷足資佐憑，足認被告甲○○之自白與事實相
    符，此部分事證明確，被告甲○○犯行堪以認定。
二、訊據被告丙○○對於前開停車場所收取之金額有短少之事實坦承不諱，惟矢口否
    認有業務侵占之犯行，辯稱：其係甲○○與訴外人周明德合資所經營「嘉義火車
    站前停車場」所僱用收取停車費之員工，縱帳目有短少，亦與乙○○無關，且因
    老闆甲○○常常會向其拿錢吃飯或加油，或係因停車場規定一小時收費二十元，
    超過三分鐘以一小時計，常遭客人抱怨，故老闆甲○○交待，遇此情形免收費等
    因素，致帳目有短少不清云云；惟查，右揭侵占之事實，業據告訴人黃冠崎於偵
    查中指述歷歷，核與被告甲○○於本署偵查中供稱其所核對之金額確有短少等語
    相符（見八十九年度他字第四號偵查卷八十九年五月二日訊問筆錄）；且證人林
    文福、蔡永松、邱譓潔即分別係荷蘭村電動遊藝場負責人、管理員及會計、證人
    吳文雄即迪士尼電動遊藝場負責人均於偵查中證稱：係與環安停車場有限公司簽
    訂特約停車，有時將客戶所有車輛停放於嘉義火車站前停車場，有時則停放於嘉
    義光彩街環安停車場等語，而告訴人乙○○為環安停車場有限公司股東之一，有
    其提出之營利事業登記證及公司章程各一份附於本院卷可稽，縱其非嘉義火車站
    前停車場之股東，然亦因其為老闆甲○○之配偶，而屬利害關係人，則其告發被
    告丙○○業務侵占，亦與情、理相符；另被告丙○○於偵查中辯稱：不知帳目為
    何短少，嗣於本院審理時改稱：因老闆甲○○常常會向其拿錢吃飯或加油，或係
    因停車場規定一小時收費二十元，超過三分鐘以一小時計，常遭客人抱怨，故老
    闆甲○○交待，遇此情形免收費等因素，致帳目有短少不清等語，而被告甲○○
    亦附和其詞；惟衡諸常情，被告丙○○既受僱為停車場收取費用之員工，且為該
    停車場之會計，理應對所收費用之會計流程具備相當之專業知識，縱使其上開所
    辯屬實，亦應於帳單上清楚記明被告甲○○向其拿錢之時間及金額，以利作帳，
    否則日後遇其他股東或合夥人質詢時，該如何免責？又上開短少金額合計數目非
    微，停車時亦均有停車收據足以為證，被告丙○○若未侵占入己，應無短少之情
    形；此外，復有統計表、環安日報表及日帳短少明細表各一份附於偵查卷可資佐
    憑，足見其上開所辯，應係臨訟飾卸之詞，此部分事證亦臻明確，被告丙○○犯
    行堪予認定。
三、核被告甲○○所為，係犯刑法第二百七十七條第一項之傷害罪，及同法第三百零
    九條第一項之公然侮辱罪，被告丙○○所為，係犯刑法第三百三十六條第二項之
    業務侵占罪。被告甲○○先後三次傷害犯行，及被告丙○○多次侵占業務上所持
    有之財物，均時間緊接，犯罪構成要件相同，顯係基於概括犯意反覆為之，應各
    依連續犯之規定論以一罪，並加重其刑。被告甲○○所犯傷害罪及公然侮辱罪，
    犯意各別、犯罪構成要件互異，應分論併罰。末查被告甲○○曾犯贓物、詐欺及
    違反公司法等案件，經台灣台南地方法院判處定執行刑一年六月確定，於八十五
    年六月十八日執行完畢，嗣於八十四年間又因賭博案件，經台灣台南地方法院判
    處有期徒刑六月，罰金三萬元，有期徒刑如易科罰金，罰金如易服勞役，均以三
    百元折算一日確定，於八十五年十二月二十五日執行完畢，業據其於本院審理時
    供承在卷，復有臺灣嘉義地方法院檢察署刑案資料查註紀錄表一份附於偵查卷可
    稽，其於有期徒刑之執行完畢後，五年以內再犯本件有期徒刑以上之罪，應依累
    犯之規定加重其刑，並於其所犯連續傷害部分褫加重之，（公然侮辱部分，最重
    本刑為拘役，不成立累犯）。爰審酌被告二人犯罪之動機、目的、手段、品行，
    被告甲○○因大男人主義對家庭責任之誤解，被告丙○○仗侍老闆甲○○之寵愛
    及其所侵占之金錢，暨其二人犯後尚未與告訴人達成和解等一切情狀，各量處如
    主文所示之刑，並就被告甲○○所處罰金刑部分諭知易服勞役之折算標準，又被
    告甲○○所犯上開傷害及公然侮辱二罪，分別被判處有期徒刑及罰金，應併執行
    之。
據上論斷，應依刑事訴訟法第二百九十九條第一項前段、刑法第五十六條、第二百七
十七條第一項、第三百零九條第一項、第三百三十六條第二項、第四十七條、第四十
二條第二項，罰金罰鍰提高標準條例第一條前段、第二項，判決如主文。
本案經檢察官陳美君到庭執行職務。
中      華      民      國    九十      年      六      月      六      日
                                臺灣嘉義地方法院刑事第二庭
                                        法  官  唐  淑  民
右正本證明與原本無異。
如不服本判決，應於判決送達後十日內向本院提出上訴狀( 應附繕本 )。
中      華      民      國    九十      年      六      月      八      日
                                        書記官  林  育  興
附錄：
刑法第二百七十七條第一項：
刑法第三百零九條第一項：
第三百三十六條第二項：對於業務上所持有之物，犯前條第一項之罪者，處六月以上
五年以下有期徒刑，得併科三千元以下罰金。


司法院資訊處製作；財團法人民間司法改革基金會備份。
